最高法院刑事裁定
111年度台抗字第1493號
抗  告  人  王柏森                      



上列抗告人因違反毒品危害防制條例等罪案件，不服臺灣高等法
院中華民國111年7月20日定應執行刑之裁定（111年度聲字第183
2號，聲請案號：臺灣高等檢察署111年度執聲字第866號），提
起抗告，本院裁定如下：
    主  文
抗告駁回。 
    理  由
一、裁判確定前犯數罪者，併合處罰之；數罪併罰，有二裁判以
    上者，應依刑法第51條之規定，定其應執行之刑；宣告多數
    有期徒刑者，於各刑中之最長期以上，各刑合併之刑期以下
    ，定其刑期，但不得逾30年。刑法第50條、第53條、第51條
    第5款分別定有明文。又法律上屬於裁量之事項，有其外部
    性界限及內部性界限，並非概無拘束。依據法律之具體規定
    ，法院應在其範圍選擇為適當之裁判者，為外部性界限；而
    法院為裁判時，應考量法律之目的及法律秩序之理念所在者
    ，為內部性界限。法院為裁判時，二者均不得有逾越。在數
    罪併罰，有二裁判以上，定其應執行之刑之案件，法院所為
    刑之酌定，固屬裁量之事項，然仍應受前述外部性界限及內
    部性界限之拘束。事實審法院於酌定應執行刑之量定，如未
    違背刑法第51條各款或刑事訴訟法第370條第2、3項所定之
    方法或範圍（即法律之外部性界限），亦無明顯違背公平、
    比例原則或整體法律秩序之理念者（即法律之內部性界限）
    ，即不得任意指為違法或不當。
二、本件原裁定以抗告人即受刑人王柏森因違反毒品危害防制條
    例等罪，經法院先後判處如其附表（下稱附表）各編號所示
    之刑（其中附表編號1至3所示之罪所處之刑得易科罰金，亦
    得易服社會勞動，附表編號4所示之罪所處之刑，則不得易
    科罰金，亦不得易服社會勞動），均確定在案。經抗告人請
    求由檢察官聲請定其應執行之刑，核屬適當，爰定應執行有
    期徒刑3年1月。
三、抗告意旨略以：對於連續觸犯相同罪刑、時間緊密之案件，
    於定應執行刑時應合乎比例原則，以免造成情輕罰重。原裁
    定所定應執行刑過重，爰請從輕更定應執行刑等語。
四、經查：原裁定已審酌抗告人所犯附表所示各罪，其中附表編
    號1至3所示之罪，經裁定應執行有期徒刑1年10月，加計附
    表編號4所示之罪，總合有期徒刑3年6月，而合併定應執行
    有期徒刑3年1月，與刑法第51條規定無違，並已兼顧各罪之
    罪質，且適度酌減。經核並未逾越外部性界限，亦無明顯濫
    用裁量權，而有違反內部性界限之情，核屬原審定應執行刑
    裁量職權的適法行使。抗告意旨係任意指稱原裁定違法、不
    當。應認本件抗告為無理由，予以駁回。
據上論結，應依刑事訴訟法第412條，裁定如主文。
中　　華　　民　　國　　111 　年　　11　　月　　17　　日
　　　　　　      刑事第五庭審判長法　官  李錦樑
　　　　　　　　　　　　　　　　　法　官  周政達
　　　　　　　 　 　　　　　　　　法　官  蘇素娥
　　　　　　　 　 　　　　　　　　法　官  林婷立
　　　　　　　 　 　　　　　　　　法　官  錢建榮
本件正本證明與原本無異
                                  書記官  杜佳樺
中　　華　　民　　國　　111 　年　　11　　月　　25　　日